【裁判字號】    98,審訴,584
【裁判日期】    980731
【裁判案由】    違反毒品危害防制條例
【裁判全文】
臺灣新竹地方法院刑事宣示判決筆錄     98年度審訴字第584號
公  訴  人  臺灣新竹地方法院檢察署檢察官
被      告  乙○○
指定辯護人  本院公設辯護人甲○○
上列被告因違反毒品危害防制條例案件，檢察官提起公訴（98年
度毒偵字第903 號）後，聲請改依協商程式而為判決，本院於中
華民國98年7 月31日下午4 時，在本院刑事第十一法庭宣示判決
，出席職員如下：
                審判長法  官  劉兆菊
法官起立朗讀判決主文、犯罪事實要旨、處罰條文，及告以上訴
限制、期間並提出上訴狀之法院，且諭知記載其內容：
一、主  文：
    乙○○施用第一級毒品，累犯，處有期徒刑拾月；扣案之海
    洛因包（合計淨重壹點零貳公克），均沒收銷燬之。扣案
    之注射針筒貳支、分裝吸管壹支，均沒收之。又施用第二級
    毒品，累犯，處有期徒刑捌月；扣案之甲基安非他命肆包（
    合計淨重貳點貳肆貳公克，含分裝袋），均沒收銷燬之。
    應執行有期徒刑壹年月；扣案之海洛因包（合計淨重壹
    點零貳公克）、甲基安非他命肆包（合計淨重貳點貳肆貳
    公克，含分裝袋），均沒收銷燬之。扣案之注射針筒貳支、
    分裝吸管壹支，均沒收之。
二、犯罪事實要旨：
（一）乙○○於民國90年間因施用毒品案件，經本院於90年10月
      16日以90年度毒聲字第1549號裁定送觀察、勒戒結果，因
      認已無繼續施用毒品之傾向，於91年1 月31日執行完畢釋
      放出所；其又於91年間，因施用第二級毒品案件，經本院
      於91年10月11日以91年度毒聲字第756 號裁定送觀察、勒
      戒，認有繼續施用毒品傾向，再經本院於92年10月23日以
      92 年 度毒聲字第784 號裁定令入戒治處所施以強制戒治
      ，嗣於93年1 月9 日因毒品危害防制條例修正出所，刑案
      部分，則經本院於92年10月23日以92年度竹簡字第685 號
      判決判處有期徒刑5 月，於93年6 月8 日縮刑期滿執行完
      畢；另於94年間，因施用第二級毒品案件，經本院於94年
      9 月30日以94年度易字第113 號判決判處有期徒刑6 月；
      復於94年間，因無故持有殺傷力之槍枝罪，經本院於95年
      6 月9 日以94年度訴字第840 號判決判處有期徒刑1 年6
      月；再於95年間，因連續施用第一、二級毒品、偽造署押
      罪，經本院於95年6 月29日以95年度訴字第364 號判決分
      別判處有期徒刑10月、8 月、6 月，前開各罪，分別經減
      刑後，經定應執行有期徒刑1 年11月，於97年4 月26日縮
      刑期滿執行完畢。
（二）詎乙○○不知悔改、未戒除毒癮，復基於施用第一級毒品
      海洛因之犯意，於98年4 月14日晚間某不詳時間，在其位
      於新竹縣新豐鄉埔和村2 鄰埔頂24號之住處，以將第一級
      毒品海洛因摻水後置於注射針筒注射入體內之方式，施用
      第一級毒品海洛因1 次；另基於施用第二級毒品甲基安非
      他命（起訴書誤載為安非他命）之犯意，於98年4 月14日
      晚間某不詳時間，同在其上址住處，以將第二級毒品甲基
      安非他命置於吸食器（未扣案）內燒烤後吸取其煙之方式
      ，施用第二級毒品甲基安非他命1 次。嗣於98年4 月15日
      上午5 時許，為警在新竹縣竹北市○○○路、博愛街街口
      查獲，並扣得其持有之第一級毒品海洛因3 小包（合計淨
      重1.02公克）、第二級毒品甲基安非他命4 小包（合計淨
      重2.2579公克）及乙○○所有供施用第一級毒品海洛因所
      用之注射針筒2 支、分裝吸管1 支，其於當日上午7 時50
      分許，在新竹縣政府警察局竹北分局三民派出所親自採尿
      送驗，結果呈現安非他命、甲基安非他命、可待因、嗎啡
      之陽性反應，始悉上情。
（三）案經新竹縣政府警察局竹北分局報告臺灣新竹地方法院檢
      察署檢察官偵查起訴後，經檢察官聲請認罪協商判決，經
      本院合議庭裁定由受命法官獨任行協商程序。
三、處罰條文：
    毒品危害防制條例第10條第1項、第2項、第18條第1項前段
    ，刑法第11條、第47條第1項、第51條第5款、第38條第1項
    第2款。
四、沒收銷燬及沒收之諭知：扣案之第一級毒品海洛因3 包（經
    鑑定後，均含第一級第6 項毒品海洛因成分，合計淨重1.02
    公克）、第二級毒品甲基安非他命4 小包（合計淨重2.2579
    公克，取樣0.0237克【已鑑析用罄】，餘2.2342公克，含分
    裝袋），均屬違禁物，有法務部調查局濫用藥物實驗室98年
    5 月11日調科壹字第0982 3014590號鑑定書、憲兵司令部刑
    事鑑識中心98年5 月15日憲直刑鑑字第0980000788號鑑定書
    各1 紙附卷可參（見偵查卷第42、44頁），均依毒品危害防
    制條例第18條第1 項前段規定諭知沒收銷燬之；至驗罄部分
    ，已失其違禁物之性質，爰不另為沒收銷燬之諭知，附此敘
    明。另扣案之注射針筒2 支、分裝吸管1 支，均係被告乙○
    ○所有供施用第一級毒品海洛因所用之物，業經被告乙○○
    供承在卷（見本院卷第32頁），均爰依刑法第38條第1 項第
    2 款之規定，沒收之。
五、協商判決除有刑事訴訟法第455條之4第1項第1款於本訊問程
    序終結前，被告撤銷協商合意或檢察官撤回協商聲請者；第
    2款被告協商之意思非出於自由意志者；第4款被告所犯之罪
    非第455條之2第1項所定得以協商判決者；第6款被告有其他
    較重之裁判上一罪之犯罪事實者；第7 款法院認應諭知免刑
    或免訴、不受理者情形之一，及違反同條第2 項「法院應於
    協商合意範圍內為判決；法院為協商判決所科之刑，以宣告
    緩刑或2 年以下有期徒刑、拘役或罰金為限」之規定者外，
    檢察官與被告均不得上訴。
六、如有前項得上訴之情形，得自收受宣示判決筆錄送達之日起
    10日內，向本院提出上訴書狀，上訴於第二審法院。
本案經檢察官王唯怡到庭執行職務。
中    華    民    國    98    年    7     月    31    日
                  刑事第九庭    書  記  官  林兆嘉
                                審判長法官  劉兆菊
以上筆錄正本係照原本作成。
中    華    民    國    98    年    7     月    31    日
                                書  記  官  林兆嘉
附錄本案論罪科刑法條全文：
毒品危害防制條例第10條
施用第一級毒品者，處6月以上5年以下有期徒刑。
施用第二級毒品者，處3年以下有期徒刑。


司法院資訊處製作；財團法人民間司法改革基金會備份。
